ACORDAO-COMPLETO-2590201

ACÓRDÃO DE RELAÇÃO

ACÓRDÃO DE RELAÇÃO 3856/2023 ATA 16/2023 - SEGUNDA CÂMARA

Acórdão 3856/2023-TCU-Segunda Câmara
	VISTOS e relacionados estes autos de tomada de contas especial instaurada pelo Ministério do Turismo em desfavor de Helena Maria Sant Ana Sampaio Andery e de Artesol - Artesanato Solidário, em razão de não comprovação da regular aplicação dos recursos repassados pela União por meio de convênio firmado entre o Ministério e a Artesol, cujo objeto era "promover o turismo local por meio da produção e comercialização dos produtos artesanais de tradição dos Estados de Santa Catarina, Rio de Janeiro, Mato Grosso e São Paulo";
	Considerando a Resolução-TCU 344/2022, que regulamenta, no âmbito do Tribunal de Contas da União, a prescrição para o exercício das pretensões punitiva e de ressarcimento;
	Considerando os pareceres uniformes da Unidade de Auditoria Especializada em Tomada de Contas Especial (peças 163 a 165) e do representante do Ministério Público junto ao TCU (peça 166) ;
ACORDAM os Ministros do Tribunal de Contas da União, reunidos em Sessão da Segunda Câmara, com base nos arts. 8º e 11 da Resolução TCU 344/2022 e no art. 169, III, do Regimento Interno/TCU, diante das razões expostas pelo Relator, em:
a)  reconhecer a ocorrência da prescrição das pretensões punitiva e de ressarcimento em relação aos responsáveis neste processo;
	b)  dar ciência do presente Acórdão ao Ministério do Turismo e aos responsáveis, informando-lhes que a presente deliberação, acompanhada do Relatório e do Voto que a fundamentam, está disponível para consulta no endereço www.tcu.gov.br/acordaos, além de esclarecer que, caso requerido, o TCU poderá fornecer sem custos as correspondentes cópias, de forma impressa;
	c) arquivar o processo.
1. Processo TC-Processo 038.388/2021-9 (TOMADA DE CONTAS ESPECIAL) 
	1.1. Responsáveis: Artesol - Artesanato Solidário (05.354.529/0001-27) ; Helena Maria Sant Ana Sampaio Andery (XXX.810.648-XX) .
	1.2. Órgão/Entidade: Ministério do Turismo.
	1.3. Relator: Ministro Antonio Anastasia.
	1.4. Representante do Ministério Público: Procurador Rodrigo Medeiros de Lima.
	1.5. Unidade Técnica: Unidade de Auditoria Especializada em Tomada de Contas Especial (AudTCE) .
	1.6. Representação legal: Alberto Luis Cordeiro Pellegrini (162872/OAB-SP) , representando Artesol - Artesanato Solidario; Renata Machado de Araujo Machado (38097/OAB-DF) , representando Helena Maria Sant Ana Sampaio Andery. 
	1.7. Determinações/Recomendações/Orientações: não há.

Segunda Câmara

Ministério do Turismo.

Artesol - Artesanato Solidário (05.354.529/0001-27); Helena Maria Sant Ana Sampaio Andery (XXX.810.648-XX).

ANTONIO ANASTASIA

Alberto Luis Cordeiro Pellegrini (162872/OAB-SP), representando Artesol - Artesanato Solidario; Renata Machado de Araujo Machado (38097/OAB-DF), representando Helena Maria Sant Ana Sampaio Andery.

Procurador Rodrigo Medeiros de Lima.

TOMADA DE CONTAS ESPECIAL (TCE)

Unidade de Auditoria Especializada em Tomada de Contas Especial (AudTCE).